臺灣新竹地方法院刑事判決　　　　　　　　　　　　　九十一年度易字第七五九號
　　公　訴　人　臺灣新竹地方法院檢察署檢察官
　　被　　　告　丙○○
　　　　　　　　丁○○
右列被告等因竊盜案件，經檢察官提起公訴（九十一年度偵字第一一四九號、第四三
七五號），本院判決如左：
    主  文
丙○○連續竊盜，處拘役肆拾日，如易科罰金以參佰元折算壹日。又共同竊盜，處拘
役肆拾日，如易科罰金以參佰元折算壹日。應執行拘役柒拾日，如易科罰金以參佰元
折算壹日。緩刑貳年。
丁○○共同竊盜，處拘役肆拾日，如易科罰金以參佰元折算壹日。緩刑貳年。
    事  實
一、丙○○基於意圖為自己不法所有之概括犯意，於民國九十一年一月六日十七時許
    ，在新竹縣竹東鎮竹東電信局前，見停放該處而未懸掛車牌之報廢自小客車一輛
    （原為新竹縣議會所有、原車號係ＪＺ－五五五九號、克萊斯勒廠牌、黑色、引
    擎號碼係ＸＹ５６Ｒ７ＭＤ２６０４５６號、已報廢而由乙○○於八十九年一月
    二十日向新竹縣議會標購而得，作為古董收藏），車門未鎖，且轉動鑰匙孔外圍
    突出部分即可啟動，竟以此方式而竊取之，得手後，因認未懸掛車牌容易為警攔
    查，隨即在新竹縣竹東鎮竹東電信局斜對面約五十公尺處之新竹縣竹東鎮公所代
    表會前，徒手拆卸林素珍所有、車號ＪＳ－九一九一號自小客車之車牌二面，得
    手後，將其中一面車牌懸掛在原車號ＪＺ－五五五九號之報廢自小客車上。同日
    下午丙○○便駕駛此揭懸掛ＪＳ－九一九一號車牌、但原車號為ＪＺ－五五五九
    號之報廢自小客車，駛往新竹縣竹東大橋下找友人李智雄，並將此揭自小客車停
    放友人李智雄之貨櫃屋旁，翌日因該自小客車已無法啟動，丙○○遂步行離去。
    同年一月九日，新竹縣竹東分局警員執行順風專案，積極查緝贓車，在新竹縣竹
    東大橋下發現前述自小客車所懸掛之ＪＳ－九一九一號車牌已由林素珍申報失竊
    ，而車內卻留有前新竹縣議長之名片，經與新竹縣議會聯繫，而得悉該車體實為
    已報廢之ＪＺ－五五五九號自小客車之車體，再經詢問李智雄後，始循線查獲丙○○，並扣得ＪＳ－九一九一號車牌一面、原ＪＺ－五五五九號自小客車車體一
    輛（均各已發還被害人林素珍與乙○○）。
二、九十一年七月二十六日十五時許，丙○○與丁○○欲往新竹縣竹東鎮○○街附近
    之河堤邊烤肉，二人行經新竹縣竹東鎮○○里○○街九十九號旁時，見甲○○所
    經營之茂興鐵材行在該處所放置之鐵材一批共計五十七公斤無人看管，丙○○竟
    另行起意，而與丁○○基於意圖為渠等不法所有之犯意聯絡，均徒手竊取上述鐵
    材，得手後裝置於黃色籃子內，適甲○○前往該處巡視時當場發現，報警後先在
    現場查獲丁○○，再於新竹縣竹東鎮仁愛里堤外查獲丙○○，並扣得鐵材共五十
    七公斤（業已發還被害人甲○○）。
三、案經新竹縣警察局竹東分局報告臺灣新竹地方法院檢察署檢察官偵查起訴
    理  由
一、關於右揭事實一部分，訊之被告丙○○固坦承於九十一年一月六日十七時許，從
    新竹縣竹東鎮竹東電信局前，將懸掛著ＪＳ－九一九一號車牌、但車體為ＪＺ－
    五五五九號之報廢自小客車，駛往新竹縣竹東大橋下找證人李智雄，並將此揭自
    小客車停放在證人李智雄之貨櫃屋旁，惟矢口否認有何竊盜犯行，辯稱：因那時
    其已喝醉酒，故不清楚車牌為何會懸掛在報廢之克萊斯勒自小客車上，而當天其
    原本是開其兄長農用之小貨車至竹東電信局前找朋友喝酒，喝完酒之後就從該處
    將前述掛有ＪＳ－九一九一號車牌之報廢車開走，沒發現開錯車，於竹東大橋下
    找不到證人李智雄時，其在車上睡著，直到隔天早上，發現無法啟動車輛，才知
    開錯車云云。經查：
（一）原車號ＪＺ－五五五九號、原為新竹縣議會所有、克萊斯勒廠牌、黑色、引擎
      號碼係ＸＹ５６Ｒ７ＭＤ２６０４５６號之自小客車，報廢後由被害人乙○○
      於八十九年一月二十日向新竹縣議會標購而得，平素作為古董收藏，九十一年
      一月六日下午停放在新竹縣竹東鎮竹東電信局前面，本件經警查獲後已經領回
      ，業據被害人乙○○於警訊、偵查及本院審理時陳述明確，並有車籍作業系統
      查詢認可資料、汽車新領牌照登記書、新縣議會出具之收款收據、贓物認領保
      管單各一紙在卷可稽。
（二）車號ＪＳ－九一九一號之自小客車則係被害人林素珍所有，九十一年一月六日
      下午停放在竹東電信局斜對面約五十公尺處之新竹縣竹東鎮公所代表會前，九
      十一年一月七日凌晨零時二十分許發現車牌遭竊而報警，經警查獲後，已經領
      回車牌一面，亦據被害人林素珍於警訊、偵查中指述甚詳，其配偶即被害人乙○○對此亦於偵查及本院審理時陳明在卷，並有車輛竊盜車牌失竊個別查詢報
      表、新竹縣警察局車牌遺失證明單、新竹縣警察局車牌遺失尋獲證明單、贓物
      認領保管單各一件附卷足參。
（三）此部份查獲之經過，亦經證人李智雄、警員吳道明證述在卷。
（四）查被告丙○○所坦承將懸有ＪＳ－九一九一號車牌、但車體為ＪＺ－五五五九
      號報廢自小客車，從新竹縣竹東鎮竹東電信局前駛離之時間、地點，均與被害
      人乙○○、林素珍指述遭竊之時間、地點相合，且該面ＪＳ－九一九一號車牌
      確實懸掛在被告丙○○所駕駛之前開報廢車輛上，再佐以上述各該人證、物證
      ，實堪認定被告丙○○於前揭時地竊取前述車牌及報廢車。被告丙○○雖為前
      開辯解，惟農用之小貨車與前述原車ＪＺ－五五五九號之自小客車，不論車型
      、車款、高度或開車方式，各方面之差異均甚大，被告丙○○豈可能完全未予
      察覺？其次，被告丙○○於偵查中供稱，其將兄長之小貨車停放在竹東電信局
      前時，並未將小貨車之鑰匙拔起（見九十一年度偵字第一一四九號卷第二一頁
      、本院九十一年十一月二十六日訊問筆錄），可見嗣後其啟動前述報廢車時並
      未使用小貨車之鑰匙，準此，縱令被告丙○○飲酒後，對於事理之判斷程度有
      所降低，亦不可能在不必使用鑰匙卻可啟動車輛之情況下，未察覺誤開他人之
      車輛。況且，被告丙○○自承前述報廢車之車門並未上鎖，而方向盤下之車鎖
      很奇怪，只要一摸車鎖就可啟動（見本院九十一年十一月二十六日訊問筆錄）
      ，此與被害人乙○○所述：「該車（指報廢車）鑰匙孔是凹陷的，旋轉外圍凸
      出的地方就可以發動」等情，堪稱一致，被告丙○○既已察覺該報廢車之啟動
      方式與一般正常車輛不同，且用此種方式啟動過，當知其所駕駛之車輛絕非其
      兄長之農用小貨車，益徵被告丙○○所辯開錯車云云，並不可取。再者，正常
      情況下車牌無不懸掛於其所表彰之車輛上，倘車輛未懸掛車牌，極易啟人疑竇
      且容易為警攔查，本件ＪＳ－九一九一號車牌卻被懸掛在已經報廢之原ＪＺ－
      五五五九號自小客車上，而案發時此二輛車停放在同一條路上，相距僅五十公
      尺，ＪＳ－九一九一號自小客車車體卻未遭人竊走或移動，足認被告丙○○係
      竊取報廢之原ＪＺ－五五五九號自小客車後，為避免為警攔檢，而就近竊取停
      放在附近之ＪＳ－九一九一號自小客車車牌，進而將竊得之車牌懸掛在前述報
      廢車輛上。此部份公訴人認被告先竊取車牌，嗣後方竊取前述報廢車，容有誤
      會。至於證人李智雄於九十一年四月十五日偵訊時雖證稱：當天看到被告丙○○開車前來，其曾詢問為何開一輛克萊斯勒之車子，被告丙○○才發現開錯車
      等語（見九十一年度偵字第一一四九號卷第三二頁）。惟被告丙○○早於九十
      一年四月八日偵訊中業已供稱：其當時並沒有找到證人李智雄，遂在車上睡覺
      ，翌日早上起來發現開錯車（見九十一年度偵字第一一四九號卷第二八頁）。
      衡諸證人李智雄與被告丙○○此揭所述，出入甚大，證人李智雄所言，顯有附
      和被告丙○○說辭之嫌，尚不足採。
（五）綜上各情，被告丙○○就右揭事實一部份之犯行，洵堪認定。
二、關於右揭事實二部分，訊之被告丙○○、丁○○固皆坦承於右揭時地拿取上述鐵
    材，並裝置在黃色籃子內，惟均否認有何竊盜犯意，均辯稱：以為是沒人要的云
    云。然查，右揭事實二部分，已據被害人甲○○指述在卷，並有贓物認領保管單
    一紙附卷可佐，且被害人甲○○所營之茂興鐵材行即在鐵材置放處所之旁邊，為
    被告丙○○、丁○○所是認，衡諸常情，渠等當知悉鐵材行旁邊所放置之鐵材，
    應與鐵材行有關，極有可能係鐵材行所有之物，縱欲取之，亦應先行詢問，況且
    被告二人拿取之鐵材重達五十七公斤，數量非少，顯已逾一般社會常情所認他人
    拋棄物品之常態，是被告二人對於此批鐵材係他人所有之物，自有所認識，渠等
    上開所辯，委不可採。此部份之犯行，同堪認定。
三、核被告丙○○就右揭事實一所為，係犯刑法第三百二十條第一項之竊盜罪；被告
    丙○○就此部份竊取車牌以及竊取報廢車之犯行，時間緊接，方法相同，顯係基
    於概括之犯意為之，為連續犯，爰依刑法第五十六條之規定論以一罪，並加重其
    刑。核被告丙○○、丁○○就右揭事實二所為，均係犯刑法第三百二十條第一項
    之竊盜罪；渠等二人間，有犯意之聯絡及行為之分擔，均為共同正犯。又被告丙○○就右揭事實一、二之竊盜犯行，時間相距六個月之久，且竊盜客體不同，並
    於本院審理時供稱竊取鐵材部分係臨時起意，自應予分論併罰。爰審酌被告二人
    素行良好，皆因貪圖小利犯下本件，竊取之物品均已發還被害人，造成之損害尚
    非巨大，且被告二人犯後皆坦承部分犯行，被告丙○○已與被害人乙○○和解，
    被害人乙○○當庭表示願意原諒被告丙○○，顯然知所悔悟等一切情狀，分別量
    處如主文所示之刑，併諭知易科罰金之折算標準，且就被告丙○○所犯，定其應
    執行之刑。末查，被告二人前均未曾受有期徒刑以上刑之宣告，有台灣新竹地方
    法院檢察署刑案資料查註紀錄表、台灣高等法院被告全國前案紀錄表各二份在卷
    足憑，經此教訓今後應益知慎戒，信無再犯之虞，本院認本案對於被告二人刑之
    宣告，均以暫不執行為適當，爰各併諭知緩刑二年，用勵自新。
據上論斷，應依刑事訴訟法第二百九十九條第一項前段，刑法第三百二十條第一項，
第二十八條、第五十六條、第四十一條第一項前段、第五十一條第六款、第七十四條
第一款，罰金罰鍰提高標準條例第一條前段、第二條，判決如主文。
本案經檢察官陳榮林、邱朝智到庭執行職務。
中      華      民      國    九十一    年     十二     月    二十五    日
                                       臺灣新竹地方法院刑事第一庭
                                           法  官  李珮瑜
右正本證明與原本無異。
如不服本判決，應於判決送達後十日內向本院提出上訴狀( 應附繕本 )，上訴於臺灣
高等法院。
                                           書記官  龔紀亞
中      華      民      國    九十一    年     十二     月    二十五    日
附錄本案論罪科刑法條全文：
中華民國刑法第三百二十條第一項：
意圖為自己或第三人不法之所有，而竊取他人之動產者，為竊盜罪，處五年以下有期
徒刑、拘役或五百元以下罰金。
